# 票据保证金现金流量表

提问人：zhongzhao433 时间：2017-01-04 19:22:24
公司本期期末票据保证金 100 万，属于受限资产，由于这部保证金在未来支付的时候直接货款，因此是与经营活动相关，但是在编制现金流量表的时候，这 100 万需要从现金及现金等价物中剔除，那么在现金流量表那个项目中剔除呢，是直接在支付其他与经营活动相关的现金中单独列示吗？

回答人：chenyiwei
未来支付票据款时直接以保证金支付的，则保证金被冻结时直接按款项用途作为“购买商品、接受劳务支付的现金”。

提问人：ｗ ǒ ㊣ご看海 时间：2017-07-18 11:14:39
陈老师，如果为开立国际信用证，未来直接以保证金支付进口设备款，该笔保证金是不是可以至于“货币资金”项目，同时列入现金流量表“ 购建固定资产、无形资产和其他长期资产支付的现金”中？

回答人：chenyiwei
可以，作为货币资金但不属于现金及现金等价物。